【裁判字號】    99,司財管,12
【裁判日期】    990305
【裁判案由】    指定遺產管理人
【裁判全文】
臺灣彰化地方法院民事裁定            99年度司財管字第12號
聲  請  人  台中商業銀行股份有限公司
法定代理人  甲○○
關  係  人  謝淑惠
上列聲請人聲請為被繼承人乙○○選任遺產管理人事件，本院裁
定如下：
    主  文
選任謝淑惠為被繼承人乙○○之遺產管理人。
程序費用新臺幣壹仟元由被繼承人乙○○之遺產負擔。
    理  由
一、本件聲請意旨略以：聲請人係被繼承人乙○○（男，民國50
    年1月29日出生，身分證統一編號：Ｚ000000000號，生前籍
    設臺灣省彰化縣埔心鄉○○村○鄰○○路○段245巷53號）之
    債權人，被繼承人於民國98年8月25日死亡，其全體繼承人
    均已拋棄繼承而無遺產管理人，致聲請人之債權無法行使，
    為保障權益，爰依民法第1178條第2項向本院聲請選任遺產
    管理人等語。
二、按：繼承開始時，繼承人之有無不明，而無親屬會議或親屬
    會議未於一個月內選定遺產管理人者，利害關係人得聲請法
    院選任遺產管理人，此觀民法第1177條、第1178條第2項規
    定自明。
三、次按：先順序繼承人均拋棄其繼承權時，由次順序之繼承人
    繼承；其次順序繼承人有無不明或第四順序之繼承人均拋棄
    其繼承權者，準用關於無人承認繼承之規定，民法第1176條
    第6項定有明文。
四、查：聲請人主張之事實，業據提出被繼承人乙○○之除戶戶
    籍謄本影本、貸款契約書、繳款交易明細表、本院99年1月8
    日彰院賢家康98年度司繼301字第0990001208號函影本各一
    份為證，並經本院依職權調取本院98年度司繼字第301號拋
    棄繼承卷宗，經核無訛，堪信屬實，且與上開規定並無違誤
    ，故聲請人選任遺產管理人之聲請應予准許。
五、次查：本院審酌謝淑惠（女，民國53年4月10日出生，身分
    證統一編號：Ｚ000000000號，籍設臺灣省彰化縣埔心鄉○○
    村○鄰○○路○段245巷53號）為被繼承人乙○○之配偶，雖
    已拋棄繼承，惟其與被繼承人關係密切，被繼承人死亡時又
    與之生前為同一戶籍地，且其為被繼承人對聲請人所負債務
    之連帶債務人，此有戶籍謄本影本、前揭貸款契約書影本各
    一份在卷可稽，衡情其對於被繼承人之債權債務關係應較他
    人清楚，且年紀又非老邁，應堪勝任遺產管理之務，故選任
    謝淑惠為被繼承人之遺產管理人。
六、依非訟事件法第157條，爰裁定如主文。
七、如對本裁定抗告，須於裁定送達後10日之不變期間內，向本
    院提出抗告狀，並繳納抗告費新臺幣1,000元。
中    華    民    國    99    年    3     月    5     日
                  家事法庭      司法事務官  康景翔

司法院資訊處製作；財團法人民間司法改革基金會備份。
